【裁判字號】    92,易,86
【裁判日期】    921027
【裁判案由】    竊盜
【裁判全文】
臺灣花蓮地方法院刑事判決                            九十二年度易字第八六號
    公  訴  人  臺灣花蓮地方法院檢察署檢察官
    被      告  丁○○
右列被告因竊盜案件，經檢察官提起公訴（九十二年度偵字第一二九三號）及函
案審理（九十二年度偵字第一六一五、一九七七號），前經本院合議庭裁定進行簡式
審判程序後，判決如左：
    主  文
丁○○共同連續攜帶兇器毀壞安全設備竊盜，累犯，處有期徒刑壹年陸月。扣案之釘
把壹支、活動板手參支、螺絲起子貳支、梅花板手壹支、美工刀壹支、挫刀貳支、老
虎鉗壹支、鐵剪壹支、油壓剪壹支、手套貳副、鐮刀壹把，均沒收。
    事  實
一、丁○○曾於民國八十五年二月十五日因違反麻醉藥品管理條例等案件，經本院分
    別判處有期徒刑八月、四年四月，並定執行刑四年六月確定，而於八十七年一月
    二十三日縮短刑期假釋出獄，並於八十八年十一月十八日假釋期滿執行完畢，猶
    不知悔改，竟基於意圖為自己不法所有之概括犯意，連續於下列時間竊取中華電
信股份有限公司（下簡稱中華電信公司）之冷氣機：
  （一）於九十二年三月十日十七時許，攜帶其所有之釘把、梅花板手、美工刀、老
        虎鉗、鐵剪、油壓剪各一支，活動板手三支、螺絲起子、挫刀各二支等客觀
        上對人之生命、身體有危險之虞等兇器及手套二套等物，至中華電信公司位
        於花蓮縣富里鄉石牌村後湖山區電訊機房，先以鐵剪將機房之外圍鐵絲網門
        鎖之安全設備剪斷，嗣持釘拔撬開門鎖安全設備後進入機房，再持螺絲起子
        、活動板手各一支竊取中華電信公司所有之良鋒牌分離式冷氣機一台，竊得
        後，將該冷氣機贈予綽號「阿嘉」之友人。
  （二）嗣於同年五月十六日十時許，與許勝國（另行審結）共同基於意圖為自己不
        法所有之犯意聯絡，持丁○○上述（一）所有工具，至中華電信公司上揭機
        房，由許勝國以相同方式毀壞上開安全設備，嗣共同持螺絲起子、活動板手
        竊取該公司所有之東元牌冷氣機一台，得手後，旋於同日以新台幣（下同）
        一萬元之價格轉賣予陳文政（業經檢察官以罪嫌不足，為不起訴處分），陳
        文政於同年月底某日再轉賣予不知情之張仁華，丁○○、許勝國各分得五千
        元之不法所得。
  （三）丁○○仍食髓知味，復與許勝國於同年五月二十一日九時五十分許抵達上址
        ，兩人以相同手法，共同竊取良鋒牌分離式冷氣機一部，其等竊得冷氣機欲
        駕車離去之際，即於同日十時三十分為警當場逮獲，並扣得丁○○所有之上
        開工具。
二、丁○○嗣承前述意圖為自己不法所有之概括犯意，於同年四月十一日十六時許，
    夥同有上開犯意之戊○○（所犯竊盜罪，先行審結，業已判決確定），由丁○○
    駕駛其父（對此犯行尚不知情）所有之自用小客車，搭載戊○○至花蓮縣玉里鎮
    樂合里樂園山區遊憩，嗣於同日二十三時許，行經丙○○所栽植之檳榔園內，由
    丁○○持其所有、客觀上對人之身體、生命有危險性之鐮刀一把，共同竊取丙○○所有之檳榔共六百五十二顆（約二千五百元）。嗣經該檳榔園工人張文田察覺
    上情報警處理，於同日二十三時五十分許，在該產業道路為警查獲，並扣得鐮刀
    一把。
三、案經花蓮縣警察局玉里分局移送臺灣花蓮地方法院檢察署檢察官偵查起訴及函送
    併案審理。
    理  由
一、訊據被告丁○○對上開犯行均坦白承認，核與共犯許勝國於警詢、偵查中，共犯
    戊○○於本院審理中所供述情節相符。又中華電信公司有上開失竊冷氣機之情節
    ，及丙○○遭割取檳榔等情，復據證人甲○○、林金銘、黃侑明、鄧深照及被害
    人丙○○分別證述在卷。被告將竊得之東元牌冷氣機一部販售予他人，並據證人
    陳文政、張仁華於警詢中證述明確。此外，另有照片二十四幀、照片影本十四張
    、現場圖三張、贓物領據三份及如事實欄所述工具一批扣案足佐，被告之自白與
    事實相符，應可採信，其犯行已堪認定，應予依法論科。
二、被告所攜帶行竊之工具如釘把、活動板手、螺絲起子、梅花板手、美工刀、挫刀
    、老虎鉗、鐵剪、油壓剪、鐮刀一把等物，其等質地尖銳可以傷害人體，客觀上
    具有危險性自屬兇器，又被告均持兇器破壞中華電信公司外圍鐵絲網門鎖及大門
    門鎖等安全設備，有照片附卷所示。核被告所為，就事實欄一之三項犯行，係犯
    刑法第三百二十一條第一項第二、三款之攜帶兇器毀壞安全設備竊盜罪，就事實
    欄二所載之犯行，係犯同法第三百二十一條第一項第三款之攜帶兇器竊盜罪。又
    被告與許勝國就事實欄一（二）（三）之犯行，另被告與戊○○就事實欄二之犯
    行，有犯意聯絡與行為分擔，為共同正犯。核被告所為數加重竊盜行為，時間緊
    接，均屬竊盜犯行，顯係出於概括犯意為之，為連續犯，爰依刑法第五十六條之
    規定，論以情節較重之攜帶兇器毀壞安全設備竊盜罪，並加重其刑。公訴人雖僅
    就被告竊取檳榔之犯行起訴，未就竊取中華電信公司冷氣機之三項犯行予以起訴
    ，然因兩者有連續犯之裁判上一罪關係，並經函送併案審理，本院自得並予審究
    。又被告前因違反麻醉藥品管理條例等案件，經本院分別判決處有期徒刑四年六
    月，於八十八年十一月十八日假釋期滿執行完畢，五年以內再犯本件有期徒刑以
    上之罪，為累犯，依刑法第四十七條規定加重其刑。爰審酌被告竊盜之手段及情
    節，所得財物之價值及被害人受損情形，及犯罪後坦承犯行態度良好等一切情狀
    ，量處如主文所示之刑。扣案之釘把一支、活動板手三支、螺絲起子二支、梅花
    板手一支、美工刀一支、挫刀二支、老虎鉗一支、鐵剪一支、油壓剪一支、手套
    二副、鐮刀一把均為被告所有，供本件竊盜所用之物，爰依刑法第三十八條第一
    項第二款規定宣告沒收。
據上論斷，應依刑事訴訟法第二百九十九條第一項前段，刑法第二十八條、第五十六
條、第三百二十一條第一項第二款、第三款、第四十七條、第三十八第一項第二款，
判決如主文。
本案經檢察官乙○○到庭執行職務。
中      華      民      國    九十二    年      十      月    二十七    日
                              臺灣花蓮地方法院刑事第三庭
                                  法    官    鄭  培  麗
右正本證明與原本無異。
如對本判決不服，應於送達後十日內，向本院提出上訴狀。（應抄附繕本）告訴人或
被害人如對於本判決不服者，應具備理由請求檢察官上訴，其上訴期間之計算係以檢
察官收受判決正本之日期為準。
                                  法院書記官
中      華      民      國    九十二    年      十      月    二十七    日
附錄本判決論罪之法律條文：
刑法第三百二十一條第一項第二款、第三款：
犯竊盜罪而有左列情形之一者，處六月以上五年以下有期徒刑：
一、於夜間侵入住宅或有人居住之建築物、船艦或隱匿其內而犯之者。
二、毀越門扇、牆垣或其他安全設備而犯之者。
三、攜帶兇器而犯之者。
四、結夥三人以上而犯之者。
五、乘火災、水災或其他災害之際而犯之者。
六、在車站或埠頭而犯之者。
前項之未遂犯罰之。


司法院資訊處製作；財團法人民間司法改革基金會備份。
